Inventaris van het archief van het Ministerie van Oorlog: Hoofdafdeling Dienstplichtzaken, 1913-1940 en 1945-1957
Nationaal Archief, Den Haag
- TAAKUITVOERING, C.
  - Militaire dienstplicht, 1.
    - VANAF DE INLIJVING, 1.3.
      - Werkelijke dienst, 1.3.2.
        - Herhalingsoefeningen, 1.3.2.3.
          - Stukken betreffende regelingen voor vrijstelling en uitstel van herhalingsoefeningen en/of mobilisatie., 1922-1956; 73; 1 omslag
          - Stukken betreffende jaarlijkse regelingen., 1923-1957; 74-75; 2 pakken
            - 1923-1933, 74
            - 1936-1957, 75
          - Stukken betreffende regelingen voor soldijbetaling aan zeemiliciens en voor ongehuwdenvergoeding., 1931-1952; 76; 1 omslag
          - Stukken betreffende invoering van plunjeinspectie voor zeemiliciens., 1932; 77; 1 omslag
          - Stukken betreffende regeling van de duur., 1952-1956; 78; 1 omslag
        - Mobilisatie, 1.3.2.4.
          - Stukken betreffende regelingen voor steunverlening aan tijdens de Eerste Wereldoorlog gemobiliseerde dienstplichtigen., 1919-1937; 79; 1 omslag
          - Stukken betreffende vrijstellingsregelingen., 1923-1954; 80; 1 omslag
            Zie ook inv.nr. 73.
          - Stukken betreffende voorschriften voor mobilisatievoorbereiding en proefmobilisatie., 1939-1954; 81; 1 omslag
          - Stukken betreffende regelingen voor demobilisatie van uitgezonden gerepatrieerde militairen., 1949-1952; 82; 1 omslag
          - Stukken betreffende regelingen voor verlenging van buitengewoon verblijf in werkelijke dienst., 1950-1953; 83; 1 omslag
          - Stukken betreffende aanwijzing van de Mobiele Colonnes of de Nationale Reserve als mobilisatiebestemming., 1953-1956; 84; 1 omslag
      - Groot verlof, 1.3.3.
        - Stukken betreffende regelingen voor het jaarlijkse onderzoek van uitrusting en kleding., 1922-1953; 85; 1 omslag
        - Stukken betreffende vaststelling en bekendmaking van rechten en plichten van verlofgangers., 1930-1957; 86; 1 omslag
        - Stukken betreffende regelingen voor verlening van groot verlof en van klein verlof in afwachting van groot verlof., 1936-1957; 87-88; 2 pakken
          - 1936-1951, 87
          - 1952-1957, 88
        - Stukken betreffende regeling van de bevoegdheid tot verlening van verlof en van ontheffing uit vrijwillig dienstverband., 1945-1946; 89; 1 omslag
      - Ontslag, 1.3.4.
        - Stukken betreffende regelingen voor verlening van ontslag wegens diensteindiging., 1920, 1937-1957; 90; 1 omslag
  - Vervangende dienstplicht, 2.
    - Stukken betreffende keuze en beheer van tewerkstellingsobjecten., 1947-1957; 91; 1 omslag
    - Stukken betreffende regelingen met betrekking tot geestelijke en materiële voorzieningen voor tewerkgestelden., 1947-1957; 92; 1 omslag
    - Stukken betreffende totstandkoming van een circulaire aan de beheerders van tewerkstellingsobjecten over ontheffing voor bouwvakkers., 1956; 93; 1 omslag